Inventaris van het Archief van Verenigde Doopsgezinde Gemeente van Amsterdam en rechtsvoorgangers
Stadsarchief Amsterdam
- GEMEENTE LAM EN TOREN 1668-1801, 3
  - STUKKEN WAARVAN HET VERBAND MET HET ARCHIEF NIET IS GEBLEKEN, 3.3
    - Afschrift van een akte van huwelijksvoorwaarden, gepasseerd te Mijdrecht in 1716 van Frans van Eeckeren, wonende te Thamen en Grietje Jacobs, wonende op Den Dam, ca. 1725; 836; 1 stuk
    - 'Billiet van sommatie' voor Pieter Vlaming, Floris Vlaming en Jacob Vos wegens f 3.200, te betalen aan de ontvanger van de gemene landsmiddelen wegens 'bedieningsgeld' voor hun ambt bij de Oostindische Compagnie, 1727; 837; 3 stukken
    - Akte voor notaris Van Sandick te Wijk bij Duurstede waarbij de erfgenamen van Margareta Vernoy aan Everard Herberts een huis in de Oeverstraat daar verkopen, 1735; 838; 1 stuk
    - Akte van verkoop voor schout en schepenen van Utrecht waarbij Hendrik van Pietershagen aan Adrianus Verbeek een huis op de Springweg tegenover de Brandsteeg verkoopt, 1751; 839; 1 charter
    - Uitnodigingsbriefje voor Jacob Jan du Peyroud om de begrafenis van Reynier Bouwens te Amsterdam bij te wonen, 1756; 840; 1 stuk
    - Brief aan Claas de Jong te Amsterdam wonende in de Binnen-Wieringerstraat van Laurentz Rubing betreffende zijn broer Jan de Jong in 1766 op reis naar Indië overleden, met bijlage, 1768; 841; 2 stukken
    - 'Klinkdicht op mijn huwelijk', geschreven door een onbekende, 1777; 842; 1 stuk
    - Kwitantie van de regerende burgemeesters van Texel voor de doopsgezinde gemeente van Den Burg, De Waal en Oosterend wegens f 1.758 als 'taxatie van hun gegoedheid' N.B. Met aantekening van de burgemeesters dat ze maar f 1.744 hebben ontvangen, 1781; 843; 1 stuk
- VERENIGDE DOOPSGEZINDE GEMEENTE (1614) 1801-1955, 4
  - KERKERAAD, 4.1; Verenigde Doopsgezinde gemeente; Kerkenraad
    - ALGEMEEN, 4.1.1
      - NOTULEN, 4.1.1.1
        - Notulen van vergaderingen N.B. Met klapper, behalve in inv.nr. 854; Voor 1801-1810 zie inv.nr. 177, 1811 - 1955; 844-859; 16 delen
          - 1811 - 7 Mrt 1822, 844
          - 14 Mrt 1822 - 10 Dec 1829, 845
          - N.B. Met bijlagen, 17 Dec 1829 - 10 Jan 1839; 846
          - 17 Jan 1839 - 1847, 847
          - 1848 - 1856, 848
          - 1857 - 31 Jul 1864, 849
          - 1 Sep 1864 - 1870, 850
          - 1871 - 30 Sep 1876, 851
          - 1 Okt 1876 - 2 Okt 1884, 852
          - 9 Okt 1884 - 1 Nov 1894, 853
          - N.B. Zie voor klapper inv.nr. 860, 9 Nov 1894 - 1903; 854
          - 1904 - 12 Okt 1911, 855
          - 19 Okt 1911 - 31 Mrt 1922, 856
          - 1 Apr 1922 - 7 Dec 1933, 857
          - 21 Dec 1933 - 30 Jun 1944, 858
          - 1 Sep 1944 - 1955, 859
        - Berichten van verhindering van kerkeraadsleden, 1821 - 1856; 861; 2 stukken
        - Klapper op inv.nr.854, 1894 - 1903; 860; 1 deel
      - INGEKOMEN EN UITGAANDE STUKKEN, 4.1.1.2
        - Ingekomen stukken N.B. Enkele jaren ontbreken, 1860 - 1953; 862-876; 15 omslagen
          - 1860 - 1865, 862
          - 1866 - 1870, 863
          - 1873 - 1876, 864
          - 1877 - 1887, 865
          - 1888 - 1892, 866
          - Genummerd 1-42, 1896; 867
          - Genummerd 1-251, 1897 - 1902; 868
          - Genummerd 250-462, 1903 - 1910; 869
          - Genummerd 463-659,569-594, 1911 - 1915; 870
          - Genummerd 598-886, 1916 - 1925; 871
          - Alfabetisch geordend, 1926 - 1934; 872
          - Alfabetisch geordend NB: de stukken uit 1931 en 1932 ontbreken, 1929 - 1935; 873
          - Alfabetisch geordend, 1935 - 1939; 874
          - Alfabetisch geordend, 1941 - 1945; 875
          - NB: de stukken uit 1950 ontbreken, 1948 - 1953; 876
        - Ingekomen en afschriften van uitgaande stukken, alfabetisch geordend, 1939 - 1956; 877-883; 7 omslagen
          - 1939 - 1941, 877
          - NB: begint in oktober, 1946; 878
          - 1947, 879
          - 1950 - 30 Nov 1951, 880
          - 1 Nov 1951 - 1953, 881
          - 1954, 882
          - 1954 - 1956, 883
        - Indicateurs van ingekomen stukken, 1951 - 1956; 884-887; 4 delen
          - 1951 - 15 Jun 1951, 884
          - 18 Jun 1951 - 26 Nov 1952, 885
          - 27 Nov 1952 - 31 Jan 1955, 886
          - 1 Feb 1955 - 1956, 887
        - Ingekomen stukken van Nederlandse doopsgezinde gemeenten, 1614 - 1954; 888-1009; 101 omslagen, 22 stukken
          - Aalsmeer NB: er zijn geen stukken uit de periode 1644-1742, 1643 - 1844; 888
          - Akkrum, 1746 - 1790; 889
          - Alkmaar, 1670 - 1771; 890
          - Almelo, 1797 - 1799; 891
          - Ameland Waterlanders, 1708 - 1854; 892
          - Ameland Vlamingen, 1805 - 1853; 893
          - Amersfoort, 1699 - 1906; 894
          - Sint Annaparochie, 1761; 895; 1 stuk
          - Arnhem, 1804 - 1856; 896
          - Assen, 1899; 897; 1 stuk
          - Baard, 1854 - 1857; 898
          - Barsingerhorn, 1771 - 1821; 899
          - Berlicum, 1838 - 1839; 900
          - Beverwijk, 1670; 901; 1 stuk
          - Blessum, 1764; 902; 1 stuk
          - Blokzijl, 1705 - 1805; 903
          - Bolsward, 1756 - 1788; 904
          - Borne, 1807 - 1856; 905
          - Bovenknijpe, 1800; 906; 1 stuk
          - Breda, 1899; 907; 1 stuk
          - Brielle, 1650 - 1692; 908
          - Broek op Langedijk, 1856 - 1859; 909
          - Brouwershaven, 1694; 910; 2 stukken
          - Bunschoten, 1685; 911; 1 omslag
          - Den Burg op Texel, 1713 - 1807; 912
          - Cadzand, 1712 - 1758; 913
          - Delft, 1629 - 1695; 914
          - Deventer, 1691; 915; 1 stuk
          - Dokkum, 1614 - 1787; 916
          - Dordrecht NB: er zijn geen stukken uit de periode 1794-1898, 1632 - 1899; 917
          - Durgerdam, 1687; 918
          - Edam, 1699; 919; 1 stuk
          - Enkhuizen, 1630 - 1860; 920
          - Enschedé, 1783 - 1796; 921
          - Franeker, 1765 - 1857; 922
          - Giethoorn, 1811; 923; 1 stuk
          - Goes, 1698 - 1787; 924
          - Gouda, 1631 - 1799; 925
          - Graft (Noordeinde van-), 1787 - 1810; 926
          - Graftdijk, 1797 - 1856; 927
          - 's-Gravenhage, 1636 - 1715; 928
          - Groningen, 1677 - 1859; 929
          - Grouw, 1789 - 1809; 930
          - Haarlem, 1631 - 1858; 931
          - Hallum, 1858 - 1859; 932
          - Harlingen, 1614 - 1847; 933
          - Hazerswoude, 1788 - 1795; 934
          - Den Helder en Huisduinen, 1631 - 1878; 935
          - Hengelo, 1807 - 1859; 936
          - Hindeloopen, 1727 - 1852; 937
          - Holwerd, 1809 - 1811; 938
          - Hoorn, 1629 - 1805; 939
          - Den Hoorn op Texel, 1744 - 1840; 940
          - Den Horn (Groningen), 1718 - 1739; 941
          - Huizen, 1681 - 1878; 942
          - Huizinge, 1745 - 1810; 943
          - Den Ilp, 1804 - 1843; 944
          - Irnsum, 1848; 945; 1 stuk
          - Joure, 1786 - 1796; 946
          - Kampen, 1677 - 1825; 947
          - Koog-Zaandijk, 1661 - 1749; 948
          - Koudum, 1751 - 1870; 949
          - Krommenie, 1703 - 1858; 950
          - Leens, 1739; 951; 1 stuk
          - Leermens en Loppersum, 1834 - 1847; 952
          - Leeuwarden, 1649 - 1752; 953
          - Leiden, 1631 - 1790; 954
          - Maastricht NB: er zijn geen stukken uit de periodes 1859-1869 en 1871-1873, 1695 - 1874; 955
          - Makkum, 1771 - 1809; 956
          - Medemblik, 1850; 957; 1 stuk
          - Meppel, 1879; 958; 1 stuk
          - Middelburg, 1632 - 1810; 959
          - Middelharnis, 1756 - 1810; 960
          - Monnickendam, 1757 - 1811; 961
          - Niedorp, 1794; 962
          - Nieuwendam, 1842 - 1933; 963
          - Noordbroek en Nieuwscheemd, 1839 - 1844; 964
          - Noordhorn, 1836 - 1838; 965
          - Nijmegen, 1770 - 1814; 966
          - Obergum, 1745; 967
          - Oldeboorn, 1805 - 1811; 968
          - Oldemarkt, 1710; 969; 1 stuk
          - Pekela, 1851; 970
          - Purmerend, 1699 - 1859; 971
          - Rotterdam NB: er zijn geen stukken uit de periode 1856-1895 aanwezig, 1630 - 1901; 972
          - Rottevalle, 1788 - 1839; 973
          - Sappemeer, 1687; 974; 1 stuk
          - Schiedam, 1631 - 1747; 975
          - Sneek, 1643 - 1772; 976
          - Spakenburg, 1702 - 1709; 977
          - Stadskanaal, 1849 - 1850; 978
          - Stavoren, 1764 - 1858; 979
          - Surhuisterveen, 1778; 980; 1 stuk
          - Terschelling, 1632 - 1850; 981
          - Tjallebird, 1816 - 1819; 982
          - Twisk, 1810 - 1847; 983
          - Uithoorn, 1781 - 1803; 984
          - Uithuizen, 1841; 985
          - Ulrum, 1782; 986; 1 stuk
          - Utrecht, 1630 - 1806; 987
          - Veendam, 1787 - 1810; 988
          - Veenendaal, 1630 - 1776; 989
          - Vianen, 1630; 990; 1 stuk
          - Vlieland, 1695 - 1722; 991
          - Vlissingen, 1650 - 1901; 992
          - Weesp, 1643 - 1680; 993
          - Winterswijk, 1785 - 1786; 994
          - Witmarsum, 1827; 995; 1 stuk
          - Wolvega, 1874; 996; 1 stuk
          - Workum, 1642 - 1823; 997
          - Wormer en Jisp, 1796 - 1851; 998
          - Wormerveer Zuid, 1800 - 1810; 999
          - Wormerveer Noord, 1810 - 1900; 1000
          - Woudsend, 1802 - 1810; 1001
          - IJlst., 1780 - 1804; 1002
          - Zaandam Westzijd, 1799 - 1823; 1003
          - Zierikzee, 1721 - 1817; 1004
          - Zuidveen NB: er zijn geen stukken uit de periode 1809-1953 aanwezig, 1802 - 1954; 1005
          - Zutphen, 1698 - 1850; 1006
          - Zwartsluis, 1718 - 1860; 1007
          - Zwolle, 1745 - 1809; 1008
          - Zijpe, 1831 - 1860; 1009
        - Ingekomen stukken van doopsgezinde organisaties., 1811 - 1950; 1010; 1 omslag
        - Ingekomen stukken van buitenlandse doopsgezinde gemeenten, 1612 - 1899; 1011-1036; 21 omslagen, 5 stukken
          - Cleve, 1679 - 1822; 1011
          - Crefeld, 1726 - 1857; 1012
          - Dantzig, 1612 - 1857; 1013
          - Dondersberg, 1802 - 1806; 1014
          - Einsiedeln, 1790 - 1860; 1015
          - Emden NB: er zijn geen stukken uit de periode 1809-1898 aanwezig, 1635 - 1899; 1016
          - Emmerich, 1679 - 1825; 1017
          - Eppstein, 1828 - 1843; 1018
          - Erbach, 1839 - 1850; 1019
          - Friedelsheim, 1836 - 1852; 1020
          - Friedrichstadt aan de Eider, 1734 - 1851; 1021
          - Goch, 1680 - 1816; 1022
          - Hamburg, 1631 - 1803; 1023
          - Ibersheim, 1826 - 1860; 1024
          - Leer, 1740 - 1794; 1025
          - Monsheim, 1829 - 1846; 1026
          - Neustad, 1775 - 1842; 1027
          - Neuwied NB: er zijn geen stukken uit de periode 1861-1890 aanwezig, 1759 - 1892; 1028
          - Norden, 1681 - 1784; 1029
          - Offstein, 1690; 1030; 1 stuk
          - Rees, 1679; 1031; 1 stuk
          - Sabatisch, 1665 - 1752; 1032
          - Sembach, 1840 - 1860; 1033
          - Waldeck, 1817; 1034; 1 stuk
          - Weiszenburg, 1740; 1035; 1 stuk
          - Wolmuthshausen, 1809; 1036; 1 stuk
        - Ingekomen stukken van protestantse gemeenten en religieuze organisaties.en 3 stukken, 1612 - 1869; 1037-1048; 9 omslagen, 3 stukken
          - Hervormden NB: er zijn geen stukken uit de periode 1685-1798 aanwezig, 1684 - 1858; 1037
          - Waals-Hervormden NB: er zijn geen stukken uit de periode 1685-1807 aanwezig, 1680 - 1808; 1038
          - Remonstranten, 1679 - 1854; 1039
          - Luthersen, 1714 - 1859; 1040
          - Hernhutters, 1766; 1041; 1 stuk
          - Schwenckfelders NB: er zijn geen stukken uit de periode 1728-1869 aanwezig, 1042
          - Socinianen, 1612 - 1670; 1043
          - Collegianten, 1675 - 1801; 1044
          - Baptisten, 1696; 1045; 1 stuk
          - Waldenzen, 1688 - 1851; 1046
          - Israëlieten, 1846; 1047; 1 stuk
          - Maatschappijen, 1809 - 1860; 1048
        - Ingekomen stukken van protestantse organisaties betreffendein te dienen verzoekschriften bij de overheid, 1810 - 1858; 1049; 1 omslag
        - Ingekomen stukken van de wereldlijke overheid NB: de stukken uit de periode 1873-1905 ontbreken, 1801 - 1906; 1050; 1 pak
        - Kopieboeken van uitgaande brieven N.B. Voor 1801-1842 zie inv.nr. 187, 1842 - 1930; 1051-1053; 3 delen
          - N.B. Zie voor klapper inv.nr. 1054, 1842 - 30 Sep 1867; 1051
          - Met klapper N.B. Betreft ook diakenen, 1 Apr 1867 - 1896; 1052
          - Met klapper NB: de stukken uit 1920 en januari-augustus 1921 ontbreken, 1885 - 1930; 1053
        - Klapper op inv.nr. 1051 tot blz.165, 1842 - 1867; 1054; 1 deel
        - Afschriften van verzonden brieven, alfabetisch geordend, 1931 - 1945; 1055-1056; 2 omslagen
          - 1931 - 1939, 1055
          - 1938 - 1945, 1056
      - PERMANENTE COMMISSIES, 4.1.1.3
        - Verslagen van verschillende commissies, 1925 - 1945; 1057; 1 omslag
        - Stencil van het kaarverslag van de gemeente over 1950, met bijlagen, 1951; 1058; 4 stukken
      - COMMISSIES AD HOC, 4.1.1.4
        - Rapport van een commissie over het vervaardigen van een catalogus van de bibliotheek en de daaraan verbonden kosten, 1849; 1059; 1 stuk
        - 'Rapport omtrent de toestand der financiën', 1894; 1060; 1 stuk
        - Rapport over de pensioenvoorziening voor het personeel, 1897; 1061; 1 stuk
        - Stukken betreffende de commissie van onderzoek naar de toestand der gemeente, 1898 - 1900; 1062; 1 omslag
        - Rapport van de financiële commissie, in tweevoud, 1901; 1063; 2 stukken
        - Rapport van de tweede financiële commissie over de kosten van het bouwen van twee hulpkerken, in tweevoud, 1902; 1064; 2 stukken
        - Notulen van de 'commissie van uitvoering' inzake de bouw van een nieuwe kerk en het ontwerpen van een circulaire aan de leden om giften hiervoor, 1902; 1065; 1 stuk
        - 'Het Broederschapshuis te Bilthoven': notitie betreffende de toekomstige exploitatie door de doopsgezinde gemeenten Utrecht en Amsterdam, 1937; 1066; 1 stuk
        - Verslag van een commissie betreffende de verbeteringen van de salarissen en pensioenen voor predikanten, 1948; 1067; 1 stuk
        - Notulen, rapporten en stukken van de commissie ter aanpassing van predikantssalarissen en pensioenen., 1954 - 1955; 1068; 1 omslag
    - BIJZONDER, 4.1.2
      - REGLEMENTEN, 4.1.2.1
        - Wetten voor de kerkeraad, vastgesteld in februari 1802, vervolgens wetten voor het college van diakenen, vastgesteld in mei 1802, met voorin een bericht over de voorbereidende werkzaamheden vanaf juli 1801, 1801 - 1802; 1069; 1 deel
        - 'Wetten en gebruiken van den kerkeraad', met vijf bijlagen, 1820; 1070; 1 omslag
        - Reglementen en stukken betreffende reglementswijzigingen, 1822 - 1874; 1071; 1 omslag
        - Concept-reglement betreffende de zitplaatsen voor vrouwen, ca. 1850; 1082; 1 stuk
        - Reglementen en concept-reglementen, sinds 1885 met statuten, 1883 - 1950; 1072; 1 omslag
        - Statuten, 1885 - 1949; 1079; 1 omslag
        - Rapport van een adviescommissie wetsherziening benoemd op 5 maart 1903, met begeleidende brief, 1073; 2 stukken
        - Rapport en adviezen over wijziging van de statuten, 1906; 1080; 2 stukken
        - Reglement voor de bibliotheek, 1917; 1084; 1 deeltje
        - 'Jaaragenda': lijst van te verrichten werkzaamheden en te ontvangen verslagen, per maand geordend, ca. 1930; 1078; 1 stuk
        - Stencil van een uittreksel uit statuten en reglementen van kerkeraad en diakenen, in drievoud, 1936; 1081; 3 stukken
        - Stukken betreffende de herziening van het reglement, 1942 - 1943; 1074; 1 omslag
        - Brieven aan de leden van de commissie voor reglementsherziening, 1944; 1075; 2 stukken
        - Voorlopig reglement van de commissie van ontvangst in de Singelkerk, met bijlage, 1948; 1083; 2 stukken
        - Lijst van reglementswijzigingen voorgesteld door de commissie voor reglementsherziening, met aanvullingen, 1950; 1076; 1 stuk
        - Uittreksel uit het reglement, ca. 1950; 1077; 1 stuk
      - OPRICHTING EN BEGRENZING, 4.1.2.2
        - Afschrift van de overeenkomst tussen de gemeente Lam en Toren en de gemeente De Zon bij hun vereniging NB: gelijktijdig met het origineel gemaakt, 1801; 1085; 1 stuk
        - Rapport over de wenselijkheid van de vaststelling van de grenzen van de gemeente, 1863; 1086; 1 stuk
        - Rapport over de wijziging van de grenzen zodat ze met die van de burgerlijke gemeente samenvallen, 1878; 1087; 1 stuk
        - Stukken betreffende de plannen tot stichting van vijf zelfstandige doopsgezinde gemeenten in Amsterdam, 1897 - 1899; 1088; 1 omslag
        - Programma van de herdenkingsbijeenkomst bij de onthulling van de gevelsteen '150 jaar Verenigde Gemeente', 1951; 1089; 1 stuk
      - PERSONEEL, 4.1.2.3
        - PREDIKANT, 4.1.2.3.1
          - ALGEMEEN, 4.1.2.3.1.1
            - Staat van leraren van de doopsgezinden te Amsterdam over de periode 1588-1878, 1880; 1090; 2 stukken
            - Lijsten van predikanten en diakenen, met hun adressen NB: de lijsten uit 1937 en 1949-1952 ontbreken, 1935 - 1954; 1091; 1 omslag
            - Besluit over het stichten van een buitengewone predikantsplaats, 1947; 1092; 1 stuk
          - BEROEPINGSCOMMISSIE, 4.1.2.3.1.2
            - Voorstel van drie kerkeraadsleden om oud-diakenen aan het beroepingswerk te laten deelnemen, 1849; 1093; 1 stuk
            - Notulen van vergaderingen van kerkeraad en beroepingscommissie NB: zeer incompleet, 1890 - 1963; 1094; 1 deel
            - Circulaire aan de gemeenteleden om leden voor de beroepingscommissie te kiezen, 1893; 1095; 1 stuk
            - Circulaire aan de leden waarin wordt meegedeeld dat van het plan een vierde leraar aan te stellen wordt afgewezen, 1894; 1096; 1 stuk
            - Stukken betreffende de benoeming van leden van de beroepingscommissie, 1901 - 1911; 1097; 1 omslag
            - Beroepingsbrief (instructie) voor de predikant te Amsterdam, 1911 - 1950; 1100; 2 stukken
            - Afschriften van uitgaande stukken van de beroepingscommissie, 1934; 1098; 1 omslag
            - Stukken betreffende de beroepingscommissies Amsterdam-Noord en Den Ilp-Landsmeer, 1954 - 1955; 1099; 1 omslag
          - AFZONDERLIJKE PREDIKANTEN, 4.1.2.3.1.3
            - Stukken betreffende het beroepen van predikanten, het neerleggen van hun ambt en hun overlijden, 1810 - 1860; 1101; 1 omslag
            - Verzoek van ds. H. Tichelaar om onderstand voor zijn echtgenote en hun kinderen, 1817; 1102; 1 stuk
            - Stukken betreffende de toestand waarin de gemeente zich bevindt ten gevolge van de prediking van ds. J. ter Borg, 1827 - 1828; 1103; 1 omslag
            - Brief van G. ter Borg met dank voor drie maanden emeritaat voor haar vader ds. J. ter Borg, 1847; 1104; 1 stuk
            - Concepten van brieven aan ds. A. Loosjes betreffende een conflict tussen hem en de gemeente, 1866; 1105; 2 stukken
            - Stukken betreffende de viering van het 25-jarig ambtsjubileum van ds. A. Loosjes, 1879; 1106; 1 omslag
            - Circulaire aan de leden met het verzoek een bijdrage te geven voor het afscheidsgeschenk van ds. T. Kuiper, 1887; 1107; 1 stuk
            - Overlijdensbericht van ds. J. Boetje, 1890; 1108; 1 stuk
            - Beroepsbrief voor ds. P.B. Westerdijk, ds. F. Dijkerna en ds. W.F. Golterman en aanhangsel bij die voor ds. F. Kuiper, 1916 - 1949; 1109; 1 omslag
            - Beroepsbrief voor ds. O.L. van der Veen, met aanhangsels van 22 september 1949 en 14 juni 1956, 1935 - 1956; 1110; 1 omslag
            - Beroepsbrief voor da. C. W. Brugman, met aanhangsel en correspondentie betreffende het waarnemen van het ambt sinds december 1946, 1946 - 1955; 1111; 1 omslag
            - Stukken betreffende een conflict tussen ds. J. D. Dozy en da. C. W.Brugman, met retroacta, 1953 - 1955; 1113; 1 omslag
            - Aanhangsel bij de beroepsbrief voor ds. G.J.W.den Herder, 1955; 1112; 1 stuk
        - KOSTER EN ONDERHOUDSPERSONEEL, 4.1.2.3.2
          - BIJ DE KERK DE TOREN EN DE SINGELKERK, 4.1.2.3.2.1
            - Stukken betreffende de koster van de kerk De Toren, 1807 - 1836; 1114; 1 omslag
            - Stukken betreffende de koster van de Singelkerk, 1810 - 1840; 1115; 1 omslag
            - Instructie voor koster en kosteres van de Singelkerk NB: de stukken 1871-1907, 1819 - 1920; 1116; 1 omslag
            - Ontwerp-instructie voor de assistent-koster van de Singelkerk, 1905; 1117; 1 stuk
            - Instructie en concept-instructie voor de opzichteres van deSingelkerk, 1909 - 1914; 1118; 1 omslag
            - Reglement en instructie voor de beambten werkzaam in de Singelkerk, 1915 - 1923; 1119; 1 omslag
            - Stukken betreffende het ontslag van koster A. Bleeker van de Singelkerk en het vertrek van de opzichteres, met bijlagen, 1920 - 1921; 1120; 1 omslag
            - Aanstellingsbrief en instructie voor de koster Jacobus van Bommel en de kosteres Gerardina Smit van de Singelkerk, in tweevoud, 1920; 1121; 4 stukken
            - Mededeling over vergaderingen en spreekuren van de koster van de Singelkerk, met concept, 1921; 1122; 3 stukken
            - Lijst van de namen van de suppoosten, de kerkknecht en de werkvrouw van de Singelkerk, met vermelding van hun leeftijd, geboortedatum, salaris, aantal dienstjaren en oordeel over hun werk, 1931; 1124; 1 stuk
            - Aanstellingsbrief en instructie voor de koster Tj. Bakker en de kosteres M. W. P. Bakker-Hollander van de Singelkerk, 1947; 1123; 2 stukken
          - BIJ DE OOSTERPARKKERK, 4.1.2.3.2.2
            - Instructie voor de beambte en de voorlezer-voorzanger van de Oosterparkkerk, 1904 - 1920; 1125; 1 omslag
            - Aanstellingsbrief en instructie voor de kosteres van de Oosterparkkerk, 1947; 1126; 2 stukken
        - ORGANIST, 4.1.2.3.3
          - Stukken betreffende de organist, 1807 - 1847; 1127; 1 omslag
          - Instructies voor de organist van de Singelkerk NB: de stukken uit de periode 1824-1915 ontbreken, 1823 - 1929; 1128; 1 omslag
          - Solicitatiebrieven naar de betrekking van organist van de Oosterparkkerk, 1904; 1129; 1 omslag
          - Instructies voor de organist van de Oosterparkkerk, 1916 - 1951; 1130; 1 omslag
          - Ingekomen stukken van sollicitanten naar de functie van organist van de Singelkerk, met notities over deze kandidaten, 1922; 1131; 1 omslag
          - Correspondentie van de koor-en orgelcommissie over het koor en de organisten NB: de correspondentie uit 1954 is niet aanwezig, 1946 - 1955; 1132; 1 omslag
        - GODSDIENSTONDERWIJZER(ES), 4.1.2.3.4
          - Instructies voor de godsdienstonderwijzer(es) NB: er zijn geen stukken uit de periodes 1825-1893 en 1912-1933 aanwezig, 1824 - 1934; 1133; 1 omslag
          - Stukken betreffende de godsdienstonderwijzer, 1835 - 1882; 1134; 1 omslag
        - VOORLEZER EN VOORZANGER, 4.1.2.3.5
          - Stukken betreffende de voorlezer en de voorzanger, 1815 - 1846; 1135; 1 omslag
        - ADJUNCT-ADMINISTRATEUR, 4.1.2.3.6
          - Concepten van instructies voor de adjunct-administrateur, 1938 - 1939; 1136; 1 omslag
        - BIBLIOTHECARIS EN CUSTOS, 4.1.2.3.7
          - Concept-voorstel tot het aanstellen van een tweede bibliothecaris van de bibliotheek, met begeleidende brief, 1845; 1137; 2 stukken
          - Concept-instructie voor de onderbibliothecaris Frederik Muller, met begeleidende brief, 1845; 1138; 2 stukken
          - Brief van D. Lodeesen, waarbij hij de betrekking van custos van de bibliotheek aanneemt, 1860; 1139; 1 stuk
      - LIDMATEN, 4.1.2.4
        - LIDMATENREGISTERS, 4.1.2.4.1
          - Stukken betreffende het aanleggen van een nieuw lidmatenboek en een nieuw kinderboek, 1830 - 1850; 1140; 1 omslag
          - Ledenregister, opgemaakt voor het aanleggen van het nieuwe lidmatenboek, 1830; 1141; 1 deel
          - Ledenregisters, ingericht op doopjaar en jaar van attestatie, met aantekening van vertrek of overlijden, over 1758-1921 N.B. Voor 1800-1829 zie ook inv.nr. 215, 1830 - 1921; 1142-1144; 3 delen
            - Over de doopjaren 1758-1884, met klapper, 1830 - 1884; 1142